【裁判字號】    97,消債更,416
【裁判日期】    980211
【裁判案由】    更生事件
【裁判全文】
臺灣新竹地方法院民事裁定           97年度消債更字第416號
聲  請  人  甲○○
                        號
代  理  人  陳盈壽律師
上列當事人聲請消費者債務清理事件，本院裁定如下：
    主  文
聲請人應於本裁定送達後十日內，補正如附件所載之事項，逾期
未補正，即駁回其聲請。
    理  由
一、按聲請更生或清算不合程式或不備其他要件者，法院應以裁
    定駁回之，但其情形可以補正者，法院應定期間先命補正，
    消費者債務清理條例第8條定有明文。又按聲請更生或清算
    ，徵收聲請費新臺幣（下同）1,000元，郵務送達費及法院
    人員之差旅費不另徵收。但所需費用超過應徵收之聲請費者
    ，其超過部分，依實支數計算徵收之。前項所需費用及進行
    更生或清算程序之必要費用，法院得酌定相當金額，定期命
    聲請人預納之，逾期未預納者，除別有規定外，法院得駁回
    更生或清算之聲請，此觀同法第6條之規定亦明。
二、查本件聲請人具狀聲請更生，漏未提出如附件所示費用及資
    料到院，爰定期命補正，如逾期未補正，則駁回其聲請。
三、依消費者債務清理條例第6條第3項、第8條但書，裁定如主
    文。
中    華    民    國    98    年    2    月    11     日
                  民事第二庭    法  官  方鴻愷
以上正本係照原本作成。
本裁定不得抗告。
中    華    民    國    98    年    2    月    11     日
                                書記官  鍾佩芳
附件：
一、聲請人應預納郵務送達費3,740元（按債務人及債權人總人
    數，以每人10份，每份34元計算）。
二、聲請人應詳細釋明先前與中華民國銀行公會會員成立協商後
    ，有無依約繳納？何時未再按期繳納？毀諾後之金錢用於何
    處？毀諾前、後財產變動情形為何？並應詳細釋明毀諾前、
    後生活有何重大變化？並具體釋明其不可歸責事由之情形。
三、聲請人應提出「曾經協商成立證明書」暨「因不可歸責於己
    之事由，致履行顯有重大困難之證明文件」，協商成立證明
    書必須已簽章；並應提出完整無擔保債務還款計畫書（必須
    簽章）、完整之還款證明（包含毀諾前所有還款暨清償期數
    證明影本等，如已遺失，請向金融機構申請補發）、財團法
    人金融聯合徵信中心之債務清理條例前置協商專用債權人清
    冊（必須含有所有債權人之地址）。
四、聲請人應釋明95、96、97年間詳細之收入明細及證明資料（
    例如本俸、佣金、獎金、津貼、年金、保險給付、租金收入
    、退休金或退休計畫收支款、政府補助金、分居或離婚贍養
    費或其他收入款項在內之所有收入款項）。
五、據聲請人所陳報之支出狀況僅有車租及每月支出汽油費用35
    ,000 元 、伙食及教育費等10,000元，其餘支出狀況並無填
    寫。聲請人應重新提出法定格式之財產及收入狀況說明書（
    如無財產仍應補報）並陳報收入及生活必要支出之數額、原
    因、種類，並應提出證明文件、單據或收據。
六、據聲請人所陳報之伙食、教育費每月共10,000元、其二子女
    扶養費每月共10,000元。聲請人應釋明其伙食費、教育費、
    扶養費是否重複計算？並應提出其清楚、完整、詳細之明細
    資料影本與清楚、完整、詳細之計算方式。
七、聲請人應提出97年1 月起至聲請更生前，聲請人以及配偶每
    月之收入證明影本及在職證明影本。以及95、96、97年度聲
    請人以及配偶之薪資所得證明影本（包括薪俸、各種津貼、
    獎金、補助費）、薪資收入期間、聲請人以及配偶之主要往
    來銀行存摺影本（請影印存摺首頁及顯示最近2 年補摺日之
    數額）。
八、聲請人應提出本人、藍嘉君、徐萬松、黃寶蓮、徐岑優、徐
    已凱之95、96年度之國稅局財產歸屬資料清單影本及綜合所
    得稅各類所得資料清單影本。
九、聲請人應提出受扶養親屬黃寶蓮是否有領取任何津貼（例如
    老人年金、退休金、殘障津貼及保險金等）或他補助？若有
    ，其期間及金額，並應檢附相關證明文件影本。且聲請人應
    再提出黃寶蓮每月6,000 元洗腎之支出證明文件影本到院。
十、聲請人應提出就其主張受聲請人扶養之人徐岑優、徐巳凱、
    黃寶蓮、徐萬松等之現生存一親等內之係血親之親屬系統表
    ，並應提出上揭親屬戶籍謄本並詳細釋明聲請人與其他扶養
    義務人對受扶養人如何分擔扶養費用暨聲請人實際支出之每
    月扶養金額及其證明文件資料影本（應列明計算方式及檢附
    收據）。
十一、聲請人應釋明其戶籍地址之房屋所有權人為何人？並提出
      其相關證明文件（如土地登記謄本、建物登記簿謄本等影
      本資料）。
十二、聲請人應釋明是否議定自用住宅借款特別條款（並說明設
      定何種類擔保？），如是，請補提自用住宅借款之還款方
      式（並請說明此部分是否經過與銀行協商？並提出相關證
      據）。
十三、聲請人應詳細、具體釋明籍址現今何人實際居住？另現居
      處苗栗縣頭份鎮○○街28號6 樓房屋為何人所有？並提出
      該房地之最新所有權登記謄本到院。並釋明「因苗栗住處
      產權不清，故未遷移之相關證明文件資料影本（包含該房
      地買賣契約）以及目前處理情形到院。


司法院資訊處製作；財團法人民間司法改革基金會備份。
